臺灣花蓮地方法院民事判決　　　　　　　100年度訴字第100號
原　　　告　曾○○　
訴訟代理人　曾○○　
被　　　告　吳○○　
被　　　告　張○○　
上列當事人間因被告妨害家庭案件，原告提起侵權行為損害賠償
刑事附帶民事訴訟事件，由本院受理第二審之刑事合議庭裁定移
送前來（99年度簡上附民字第3號），本院民事合議庭於中華民
國100年11月22日言詞辯論終結，判決如下：
    主  文
被告應連帶給付原告新台幣貳拾萬元，及自民國100年2月22日起
至清償日止，按週年利率百分之五計算之利息。
原告其餘之訴駁回。
訴訟費用由被告連帶負擔十分之一，餘由原告負擔。
本判決第一項得假執行。
原告其餘假執行之聲請駁回。
    事 實 及 理 由
一、原告起訴主張：原告曾○○為被告張○○之配偶（二人業於
    民國99年1 月12日離婚），被告吳錫強明知被告張鳳嬌為有
    配偶之人，仍基於通姦、相姦之犯意，於民國98年12月27日
    晚上，在花蓮縣吉安鄉○○村○○街98號4樓房間內發生性
    行為乙次，為原告發覺而報警查辦。嗣經台灣花蓮地方法院
    檢察署檢察官聲請簡易判決處刑（99年度偵字第1306號），
    本院簡易庭並分別判處被告張○○有期徒刑二月、被告吳錫
    強有期徒刑三月，均得易科罰金（99年度花簡字第630號）
    ，並經本院刑事合議庭駁回被告上訴而告確定（99年度簡上
    字第79號）。被告吳○○明知被告張○○為有配偶之人，其
    本身亦已結婚，竟仍與被告張○○有通姦、相姦之行為；被
    告張○○兼未協力維繫夫妻共同生活之圓滿幸福，拋卻夫妻
    間應互負誠實及保證其婚姻純潔之義務，無視已存在之婚姻
    關係而從事姦淫行為，已損及原告婚姻上之身分法益而情節
    重大，傷害原告情感且使其精神上受到極大痛苦，故依民法
    第184條第1項前段、第185條第1項、第195條第1項請求被告
    二人連帶賠償。並聲明：1、被告應連帶給付原告新台幣（
    下同）200萬元，及自起訴狀繕本送達翌日起至清償日止，
    按週年利率5％計算之利息。2、原告願供擔保，請准宣告假
    執行。
二、被告則以：對於刑事判決之認定事實並無意見，被告吳○○
    國中畢業，受僱從事修車，月薪約2萬多元，名下並無財產
    及存款，因打零工沒有所得證明，雖有心要還，但是原告要
    的金額太多，沒有錢可供賠償等語置辯。
三、按因故意或過失，不法侵害他人之權利者，負損害賠償責任
    ；數人共同不法侵害他人之權利者，連帶負損害賠償責任；
    不法侵害他人之身體、健康、名譽、自由、信用、隱私、貞
    操，或不法侵害其他人格法益而情節重大者，被害人雖非財
    產上之損害，亦得請求賠償相當之金額；前二項規定，於不
    法侵害他人基於父、母、子、女或配偶關係之身分法益而情
    節重大者，準用之，民法第184條第1項前段、第185條第1項
    、第195條第1項、第3項定有明文。次按慰藉金之賠償須以
    人格權遭遇侵害，使精神上受有痛苦為必要，其核給之標準
    固與財產上損害之計算不同，然非不可斟酌雙方身分資力與
    加害程度及其他各種情形，核定相當之數額。」，有最高法
    院51年台上字第223號判例意旨可參。
四、經查：本件原告主張被告有如上之侵權行為事實，業據其提
    出本院上述刑事案件判決及經本院依職權調閱相關卷宗審核
    屬實，且被告未予否認，應視為自認，故堪信原告之上述主
    張為真正。經斟酌原告為國中畢業，為從事水電工程之自營
    商，依其97年至99年度綜合所得稅結算情形，得認其月薪約
    為3萬元，又依財產歸戶資料所示，其名下有自小客車一輛
    ，沒有不動產，並自認存款僅約10萬元，與被告張○○有未
    成年子女二人；被告吳○○為國中畢業，從事修車工作，為
    從事零臨工之受僱勞工，月薪約2萬元，目前失業中，名下
    無財產，無存款；被告張○○為原告之外籍配偶，目前在早
    餐店上班，名下沒有財產，且依離婚協議須負擔未成年子女
    每月生活費3000元至子女滿18歲為止等情。復衡酌原告與被
    告張○○固為夫妻，惟二人原係不同國籍、文化及成長背景
    ，情感基礎較為薄弱，夫妻間感情不睦及分居，現進而協議
    離婚，與本件婚外性行為所造成影響及關連之等情，認原告
    請求被告連帶賠償精神慰撫金於20萬元範圍內為適當，逾此
    部分之請求，則屬過高，不予准許。
五、從而，原告依民法第184條、第185條、第195條第1項、第3
    項等規定，請求被告連帶給付20萬元及自起訴狀繕本送達翌
    日即100年2月22日起至清償日止，按週年利率5%計算之利息
    ，為有理由，應予准許，逾此範圍之請求部分，為無理由，
    應予駁回。本件判命給付金額未逾50萬元，依民事訴訟法第
    389條第1項第5款，應職權宣告假執行。原告敗訴部分之假
    執行聲請，因無所附麗，應予駁回。
六、結論：本件原告之訴，為一部有理由、一部無理由，依民事
    訴訟法第79條、第85條第2項、第389條第1項第5款，判決如
    主文。
中    華    民    國   100    年    12    月    6     日
                        臺灣花蓮地方法院民事庭
                            審判長法官  湯文章
                                法  官  陳鈺林
                                法  官  沈培錚

以上正本係照原本作成。
如不服本判決，應於送達後20日內，向本院提出上訴狀並表明上
訴理由，如於本判決宣示後送達前提起上訴者，應於判決送達後
20日內補提上訴理由書(須附繕本)。
如委任律師提起上訴者，應一併繳納上訴審裁判費。
中　　華　　民　　國　 100　　年　　12　　月　　8 　　日

                                書記官  胡旭玫